# 请教陈老师，同一控制下取得长期股权投资问题

提问人：内心世界 时间：2016-10-26 12:56:37
同一控制下，企业长期股权投资的入账成本与相对于最终控制方而言的被合并方净资产的账面价值的差额计入资本公积-股本溢价或资本溢价。怎么去理解呢？

回答人：chenyiwei
“相对于最终控制方而言的被合并方净资产的账面价值”即被购买方的资产（含商誉）和负债在最终控制方合并报表层面显示的价值，是以最终控制方当初取得控制权时的购买日的公允价值为基础持续计算下来的，不是被购买方自身报表中的账面价值。